臺灣臺中地方法院刑事判決
110年度訴字第730號
公  訴  人  臺灣臺中地方檢察署檢察官
被      告  徐俊彥


            張惠筑


上二人共同
選任辯護人  丁威中律師
被      告  陳冠羽


                    （另案在法務部○○○○○○○○○○○執行中）
指定辯護人  本院公設辯護人梁乃莉  
上列被告等因違反毒品危害防制條例案件，經檢察官提起公訴（
109年度偵字第38416號），本院判決如下：
    主    文
乙○○共同犯販賣第三級毒品而混合二種以上之毒品未遂罪，處有
期徒刑貳年貳月。扣案如附表編號1、3所示之物，均沒收。
丙○○共同犯販賣第三級毒品而混合二種以上之毒品未遂罪，處有
期徒刑壹年拾壹月。緩刑肆年，並應於緩刑期內接受受理執行之
地方檢察署所舉辦之法治教育參場次，緩刑期間付保護管束。扣
案如附表編號5所示之物沒收。
丁○○共同犯販賣第三級毒品而混合二種以上之毒品未遂罪，處有
期徒刑貳年貳月。扣案如附表編號4所示之物沒收。
    犯罪事實
一、乙○○、丙○○、丁○○均可預見毒品咖啡包內含有4-甲基甲基卡
    西酮及硝西泮等毒品危害防制條例列管之第三級及第四級毒
    品，不得非法持有、販賣，竟意圖營利，基於販賣混合第三
    級及第四級毒品咖啡包亦不違其本意之犯意聯絡，由乙○○於
    民國109年12月12日前某日，以新臺幣（下同）1萬元之價格
    ，購入25包（即每包成本為400元）附表編號1、2所示、內
    含第三級毒品4-甲基甲基卡西酮及第四級毒品硝西泮成分之
    毒品咖啡包後，由丁○○於109年12月12日以附表編號4之手機
    在網際網路TikTok（下稱抖音）平台，以其與乙○○共用之帳
    號、暱稱「馬力歐」公開張貼影片，並留言「台中自營商私
    訊」之暗示販賣毒品訊息，適有警方查緝網路販毒，遂以暱
    稱「我妻口渴」喬裝買家傳送私人訊息與丁○○洽談毒品交易
    事宜，雙方約定於同年月14日下午4時許，以1萬元價格購買
    毒品咖啡包20包（即每包500元）後，丁○○聯繫丙○○、乙○○
    ，由丙○○駕駛車牌號碼000-0000號自用小客車搭載乙○○、丁○○一同前往臺中市○○區○○○街00號清水服務區。嗣於同年月1
    4日下午4時16分許，在臺中市○○區○○○街00號清水服務區之
    停車場，丁○○先確認買家身份後，乙○○再將附表編號1所示
    之毒品咖啡包20包交予丁○○，後因喬裝買家之員警表示欲更
    改購買數量，乙○○即指示丙○○攜同喬裝買家之員警前往上開
    自用小客車，欲在車內交易時，遭員警表明身分並依法予以
    逮捕而未遂，並扣得附表所示之物，而查獲上情。
二、案經桃園市政府警察局大園分局報告臺灣臺中地方檢察署檢
    察官偵查起訴。
    理    由
壹、證據能力方面
一、按刑法上所謂陷害教唆，係指行為人原無犯罪之意思，純因
    具有司法警察權者之設計誘陷，以唆使其萌生犯意，待其形
    式上符合著手於犯罪行為之實行時，再予逮捕者而言。此種
    「陷害教唆」，因行為人原無犯罪之意思，具有司法警察權
    者復伺機逮捕，係以不正當手段入人於罪，尚難遽認被陷害
    教唆者成立犯罪。至刑事偵查技術上所謂之「釣魚」者，則
    指對於原已犯罪或具有犯罪故意之人，司法警察於獲悉後為
    取得證據，以設計引誘之方式，佯與之為對合行為，使其暴
    露犯罪事證，待其著手於犯罪行為之實行時，予以逮捕、偵
    辦者而言。後者因犯罪行為人主觀上原即有犯罪之意思，倘
    客觀上又已著手於犯罪行為之實行時，自得成立未遂犯，與
    「陷害教唆」情形迥然有別。「釣魚」因屬偵查犯罪技巧之
    範疇，並未違反憲法對於基本人權之保障，且於公共利益之
    維護有其必要性，故依「釣魚」方式所蒐集之證據資料，非
    無證據能力（最高法院101年度台上字第3253號、3029號判
    決意旨參照）。經查，本案雖為警方於網路巡邏，瀏覽抖音
    帳號「馬力歐」之訊息後，為查緝而主動依訊息加入微信暱
    稱「BROKEN」之好友，並向其佯稱欲購買毒品，然細核本案
    為被告乙○○、丁○○先以共用之「馬力歐」帳號留言「台中自
    營商私訊」之暗示販賣毒品訊息，被告丁○○又於喬裝買家之
    員警傳送「怎麼賣」、「一比幾」等訊息時，被告丁○○即回
    覆「請問區域」、「1：6我們海口的進去都是1：6滿10不貼
    油」、「我敢喊這個價格東西一定是有品質」等訊息，有被
    告丁○○與警方之「抖音」對話記錄擷圖在卷可稽（見偵卷第
    167頁至第168頁），足見被告等人確係甫經喬裝買家之員警
    以暗語詢問有意購買毒品之際，即允諾交易被告乙○○所購入
    含有第三級毒品4-甲基甲基卡西酮及第四級毒品硝西泮之毒
    品咖啡包，足徵被告等人原本即有販賣內含第三級及第四級
    毒品咖啡包之意思，是本案員警係對於原已具有犯罪故意之
    人，以設計引誘之方式，使其暴露犯罪事證，而加以偵辦，
    並非警方誘使原無犯意之被告萌生販毒之意。此「釣魚」辦
    案純屬偵查犯罪技巧之範疇，並未違反憲法對於基本人權之
    保障，且於公共利益之維護有其必要性，所蒐集之證據資料
    ，非當然無證據能力。
二、按被告以外之人於審判外之言詞或書面陳述，除法律有規定
    者外，不得作為證據，刑事訴訟法第159條第1項雖定有明文
    。惟被告以外之人於審判外之陳述，雖不符同法第159條之1
    至第159條之4之規定，而經當事人於審判程序同意作為證據
    ，法院審酌該言詞陳述或書面陳述作成時之情況，認為適當
    者，亦得為證據，同法第159條之5第1項亦有明文。本判決
    所引用被告以外之人於審判外之陳述，雖屬傳聞證據，然檢
    察官、被告乙○○、丙○○及丁○○及其等之辯護人於本院準備程
    序及審理時均同意該等證據有證據能力（見本院卷第162頁
    、第200頁至第201頁），本院審酌上開被告以外之人於審判
    外陳述作成時之情況，並無不能自由陳述之情形，亦未有違
    法、不當或其他瑕疵，且與待證事實具有關連性，以之作為
    證據應屬適當，認均有證據能力。
三、其餘本判決所引之非供述證據，並無證據證明係公務員違背
    法定程序所取得，亦無顯有不可信之情況，且均經本院依刑
    事訴訟法第164條、第165條踐行調查證據程序，檢察官、被
    告三人及其等之辯護人對此部分之證據能力亦均不爭執（見
    本院卷第162頁、第196頁至第200頁），應認均有證據能力
    。
貳、實體方面
一、認定犯罪事實所憑之證據及理由
（一）上揭犯罪事實，業據被告乙○○、丙○○及丁○○於警詢、偵查
      及本院審理時坦承不諱，並有109年12月14日員警職務報
      告、車輛詳細資料報表、勘察採證同意書各1紙、桃園市
      政府警察局大園分局搜索扣押筆錄、扣押物品目錄表共3
      份及「抖音」、「微信」、「MESSENGER」之對話紀錄擷
      圖、查獲現場照片共52張在卷可稽（見偵卷第39頁、第99
      頁、第113頁至第119頁、第127頁至第137頁、第167頁至
      第192頁），足徵被告三人之自白與事實相符，堪以信採
      。又扣案如附表編號1、2所示之毒品咖啡包，經鑑驗含有
      第三級毒品4-甲基甲基卡西酮、第四級毒品硝西泮一節，
      有內政部警政署刑事警察局110年1月19日刑鑑字第109803
      7800號鑑定書、110年1月20日刑鑑字第1098037804號鑑定
      書各1份附卷可參（見偵卷第345頁至第348頁），被告乙○○、丙○○之選任辯護人固以毒品咖啡包內第四級毒品硝西
      泮成分甚微，被告乙○○、丙○○主觀上對於毒品咖啡包內含
      有第四級毒品成分並不知悉等語置辯，然毒品咖啡包內成
      分複雜，其內摻有第二級毒品至第四級毒品等多種毒品之
      情形所在多有，被告明知咖啡包內含毒品成分，主觀上對
      於內含有混合二種以上毒品之事當可預見，且於購入時亦
      未就毒品咖啡包成分為何加以確認，甚而持以販賣，業據
      被告乙○○於本院審理時自承：伊購入時只知道是毒品，賣
      家未告知毒品成分為何，然伊仍拿來販賣等語（見本院卷
      第203頁至第204頁），足認被告乙○○主觀上對於販賣之毒
      品咖啡包內縱含有混合二種以上毒品之事，亦未違背其本
      意。而被告丁○○、丙○○對於被告乙○○毒品來源、內容為何
      均不知情，仍共同販賣，主觀上亦有共同販賣混合二種以
      上毒品之不確定故意，自可認定。被告乙○○、丙○○之選任
      辯護人此部分所辯，自難為採。
（二）按販賣毒品之所謂販賣行為，須行為人主觀上有營利意圖
      ，且客觀上有販入或賣出毒品行為，即足構成，至於實際
      上是否已經獲利，則非所問；必也始終無營利之意思，而
      以原價或低於原價有償讓與他人，方難謂為販賣行為，而
      僅得以轉讓罪論處（最高法院93年度台上字第1651號判決
      要旨參照）。又販賣毒品本無一定價格，各次買賣之價格
      ，當亦各有差異，隨供需雙方之資力、關係之深淺、需求
      之數量、貨源之充裕與否、販賣者對於資金之需求如何即
      殷切與否，以及政府查緝之態度，進而為各種不同之風險
      評估，而為機動性之調整，是其價格標準，自非一成不變
      ，且販賣者從各種「價差」或「量差」或係「純度」謀取
      利潤方式，或有差異，然其所圖利益之非法販賣行為目的
      ，則屬相同，並無二致。參以毒品危害防制條例所處罰之
      「販賣」毒品罪，所著重者為在主觀上有藉以牟利之惡性
      ，及對毒品之擴散具有較有償或無償轉讓行為更嚴重之危
      害性，被告「營利」之意圖係從客觀之社會環境、情況及
      證人、物證等資料，依據證據法則綜合研判認定；且毒品
      均量微價高，依一般社會通念以觀，販賣行為在通常情形
      下均係以牟利為其主要誘因及目的。經查，本案被告三人
      確有於犯罪事實所示之時間、地點，前往販賣附表編號1
      所示之毒品咖啡包予佯裝買家之員警，且被告乙○○亦自陳
      其購入之成本為每包400元（見本院卷第160頁、第203頁
      ），是如交易成功，則每包可賺取100元之差價，足見被
      告三人確係為獲取利益而為本案犯行。再毒品危害防制條
      例第4條第3項之販賣第三級毒品，為最輕本刑7年以上有
      期徒刑之重罪，若非為賺取價差或量差，被告三人當無甘
      冒風險而與素不相識之人相約見面，並攜帶附表編號1所
      示之毒品咖啡包前往現場之理。從而，被告三人對於販賣
      毒品並賺取差價之供述應屬可採，堪認被告三人確係基於
      營利之意圖，而為本案販賣內含第三級、第四級毒品之毒
      品咖啡包犯行，要無疑義。
（三）次按刑事偵查技術上所謂之「釣魚」或「誘捕偵查」，係
      指對於原已犯罪或具有犯罪故意之人，以設計引誘之方式
      ，迎合其要求，使其暴露犯罪事證，再加以逮捕或偵辦者
      而言。此種情形，因毒品買者為協助警察辦案佯稱購買，
      而將販賣者誘出以求人贓俱獲，因其無實際買受之真意，
      且在警察監視之下伺機逮捕，事實上亦不能真正完成買賣
      ，則該次行為，僅能論以販賣毒品未遂罪（最高法院85年
      第4次刑庭會議決議、100年度台上字第4498號判決、103
      年度台上字第869號判決參照）。就被告丁○○於警方以抖
      音及微信分別與「馬力歐」、「BROKEN」等被告丁○○、乙○○共同使用之帳號聯繫時，被告丁○○主觀上原即有犯罪之
      意思，業經本院認定如前，且其復於與喬裝買家之員警約
      定交易之金額、數量等細節後，並與被告乙○○、丙○○攜帶
      附表編號1所示之毒品至清水休息站為警查獲，足見被告
      三人確已著手於犯罪行為之實行，惟因上開交易行為係在
      員警之掌控監督下，且警方亦無實際買受之真意，事實上
      不能完成買賣，而應論以販賣未遂。
（四）綜上，本案事證明確，被告三人犯行洵堪認定，應依法論
      科。
二、論罪科刑
（一）核被告三人所為，均係犯毒品危害防制條例第9條第3項、
      第4條第6項、第3項、第4項之販賣第三級毒品而混合二種
      以上之毒品未遂罪。又被告三人持有附表編號1所示毒品
      咖啡包，其內含第三級毒品4-甲基甲基卡西酮，推估驗前
      純質淨重為4.91公克，第四級毒品硝西泮，因純度未達1％
      而無從計算純質淨重，有上開內政部警政署刑事警察局11
      0年1月19日鑑定書可證（見偵卷第347頁至第348頁），因
      卷內尚無證據足資證明被告三人為供販賣而持有第三級毒
      品4-甲基甲基卡西酮、第四級毒品硝西泮之純質淨重已達
      5毫克以上，而屬毒品危害防制條例第11條第5項、第6項
      之犯罪行為，是此被告三人意圖販賣而持有第三級、第四
      級毒品之低度行為，應為販賣毒品之高度行為所吸收，不
      另論罪。
（二）次按共同正犯之意思聯絡，不限於事前有所協議，其於行
      為當時，基於相互之認識，以共同犯罪之意思參與者，亦
      無礙於共同正犯之成立。且其表示之方法，亦不以明示通
      謀為必要，即相互間有默示之合致，亦無不可（最高法院
      73年台上字第1886號、第2364號判例意旨參照）；又按刑
      法之相續共同正犯，基於凡屬共同正犯，對於共同意思範
      圍內之行為均應負責之原則，共同犯罪之意思不以在實行
      犯罪行為前成立者為限，若了解最初行為者之意思而於其
      實行犯罪之中途發生共同之意思而參與實行者，亦足成立
      ；故對於發生共同犯意以前其他共同正犯所為之行為，苟
      有就既成之條件加以利用而繼續共同實行犯罪之意思，則
      該行為即在共同意思範圍以內，應共同負責（最高法院98
      年度台上字第4230號判決意旨參照）。復按刑法第28條之
      共同正犯和第30條第1項之幫助犯，其最大的不同，即在
      於行為人所參與的客觀作為，倘係構成犯罪要件以「內」
      者，屬共同正犯；若為構成要件以「外」者，才是幫助犯
      。舉販賣行為為例，凡是洽談買賣條件、運送貨品、收取
      價金，依社會通念，乃構成賣方整體販賣行為的一部分，
      故祇要有一於此，就已該當。因此，替賣方接聽電話、約
      定交易量價、地點、跑腿送貨、收款轉交，既然認知內容
      、用意而參與交易的客觀作為，則無論有無共同犯罪之主
      觀意思，當然仍應成立賣方的共同正犯，不容以僅為居間
      促成買賣而混淆、飾卸（最高法院105年度台上字第183號
      判決意旨參照）。查本案雖係由被告乙○○購入販賣所用之
      毒品咖啡包、被告丁○○負責與喬裝買家之員警聯繫、約定
      毒品交易數量、金額，被告丙○○僅負責依被告乙○○指示攜
      帶附表編號1所示之毒品咖啡包，駕駛被告乙○○、丁○○前
      往赴約，然被告丙○○出發前即已知悉本次係前往交易毒品
      ，並負責上開事項，業據被告丙○○自承在卷，並有證人即
      同案被告乙○○於偵查中證述：伊告知丁○○打給丙○○，叫丙○○分裝20包毒咖啡包等語（見偵卷第273頁）；丁○○於偵
      查中證述：丙○○就帶20包毒品到住處載伊，之後伊跟丙○○
      前往乙○○工作的地點，我們三人會合之後，就至清水休息
      站等語（見偵卷第263頁）可證，是被告丙○○明知被告乙○○、丁○○係欲前往交易毒品，仍協助分裝，並搭載二人前
      往交易地點，實際上即已係從事構成要件行為。再觀諸被
      告丙○○與被告乙○○之對話紀錄擷圖，被告丙○○接獲被告丁○○告知交易訊息後，即以通訊軟體傳送「4點人家要」、
      「你可以去？」、「還是我去？」等文字予被告乙○○，有
      對話紀錄擷圖1張可參（見偵卷第180頁）是被告丙○○明知
      係前往交易毒品，仍主動向被告乙○○表示其可自行前往，
      顯見被告丙○○主觀上亦係基於共同正犯之犯意聯絡。是被
      告丙○○顯與被告乙○○、丁○○就本案販賣第三級毒品而混合
      二種以上之毒品未遂罪，具有有犯意聯絡及行為分擔，參
      諸上開最高法院見解，自與被告乙○○、丁○○論以共同正犯
      。
（三）按犯第4條至第8條之罪而混合二種以上之毒品者，適用其
      中最高級別毒品之法定刑，並加重其刑至二分之一，毒品
      危害防制條例第9條第3項定有明文。被告三人所犯販賣而
      持有第三級毒品而混合二種以上毒品罪，應依毒品危害防
      制條例第9條第3項規定，加重其刑。次按犯第4條至第8條
      之罪於偵查及歷次審判均自白者，減輕其刑，毒品危害防
      制條例第17條第2項定有明文。經查，被告三人對於上開
      販賣第三級毒品而混合二種以上之毒品之犯罪事實，於偵
      訊時、本院準備程序及審理中均自白犯罪，故就被告三人
      本案犯行，均應依毒品危害防制條例第17條第2項之規定
      ，減輕其刑。又被告三人意圖營利而著手於販賣第三級毒
      品而混合二種以上之毒品，惟未發生販賣結果而未遂，依
      刑法第25條第2項規定，按既遂犯之刑，就被告三人本案
      犯行依法減輕其刑。是被告三人就本案犯行，同時合於毒
      品危害防制條例第9條第3項、第17條第2項及刑法第25條
      第2項，均依刑法第70條、第71條規定，先加重後遞減輕
      之。
（四）刑法第59條之酌量減輕其刑，必於犯罪之情狀，在客觀上
      足以引起一般同情，認為即予宣告法定低度刑期，猶嫌過
      重者，始有其適用，至於被告無前科，素行端正，子女眾
      多等情狀，僅可為法定刑內從輕科刑之標準，不得據為酌
      量減輕之理由，最高法院著有51年台上字第899號刑事判
      例可資參照。經查，被告三人所犯販賣第三級毒品而混合
      二種以上之毒品之法定刑，依法加重其刑後，最低法定本
      刑為「7年1月以上有期徒刑」，且被告三人於偵審中均自
      白，本院亦已依同條例第17條第2項之規定減輕其刑，並
      有未遂遞減其刑規定之適用，則可量處最低刑度為1年10
      月以上有期徒刑。又犯賣毒品之行為對社會危害嚴重，本
      院認被告三人所犯之上開販賣第三級毒品而混合二種以上
      之毒品未遂犯行，依一般國民社會感情，對照其可判處之
      刑度，難認情輕法重而有顯可憫恕之處，故無適用刑法第
      59條規定酌量減輕其刑之餘地，併予指明。
（五）爰以行為人責任為基礎，審酌被告三人明知4-甲基甲基卡
      西酮及硝西泮等成分均為毒品而具有成癮性，服用後會產
      生依賴性、耐藥性，且戒癮不易，嚴重影響他人之身心健
      康，竟無視國家杜絕毒品犯罪之禁令，共同販賣混合第三
      級、第四級毒品成分之咖啡包以牟利，致購買毒品者沈迷
      於毒癮而無法自拔，直接戕害國民身心健康，危害社會治
      安助長毒品氾濫，嚴重影響社會治安，被告丁○○前於109
      年10月即因販賣第三級、第四級毒品咖啡包為警當場查獲
      ，有臺灣嘉義地方檢察署檢察官109年度偵字第9335號起
      訴書附卷可證（見本院卷第37頁至第39頁），於本案雖未
      構成累犯，然於查獲後旋即再犯，顯係漠視法令，所為實
      值非難；惟審酌被告三人犯後始終坦承犯行及三人於本案
      擔任之角色、分得之利益、併斟酌販賣毒品之數量及利益
      ，暨被告乙○○自陳高中肄業之智識程度，目前在遊藝場工
      作，有兩名未成年子女需扶養；被告丙○○自陳高中畢業之
      智識程度，有兩名未成年子女需扶養；被告丁○○自陳高中
      畢業之智識程度，從事鋼鐵業（見本院卷第206頁至第207
      頁110年10月19日審判筆錄）等一切情狀，分別量處如主
      文所示之刑。
（六）末查，被告丙○○未曾因故意犯罪受有期徒刑以上刑之宣告
      ，有臺灣高等法院被告前案紀錄表1份附卷可稽，素行良
      好，且於警詢、偵查及本院審理時始終坦認犯行，審酌被
      告丙○○係因其配偶即被告乙○○與被告丁○○共同販賣毒品，
      方協助攜帶附表編號1所示毒品咖啡包並搭載被告二人前
      往交易地點，犯罪之情節顯屬輕微，而本案一時失慮致罹
      刑典，犯後亦已坦承犯行，信經此偵、審程序及罪刑宣告
      之教訓後，當已足資促使其有所警惕、知所悔悟，因認被
      告丙○○所宣告之刑，以暫不執行為適當，爰依刑法第74條
      第1項第1款之規定，宣告緩刑4年，以啟自新。惟考量被
      告丙○○犯罪情節、所犯罪名及對社會之危害，並促使其記
      取教訓改過向善，爰依刑法第74條第2項第8款之規定，併
      命被告丙○○接受受理執行之地方檢察署所舉辦之法治教育
      3場次，以期符合緩刑目的。倘被告丙○○不履行上開負擔
      ，且情節重大足認原宣告之緩刑難收其預期效果，而有執
      行刑罰之必要者，依刑法第75條之1第1項第4款之規定，
      得撤銷其宣告，並依刑法第93條第1項第2款之規定，宣告
      於緩刑期間付保護管束，以觀後效。至被告乙○○前固未有
      故意犯罪受有期徒刑以上刑之宣告之紀錄，犯後雖坦承犯
      行，然參以被告乙○○於本案中扮演主要之角色，持有毒品
      咖啡包之數量、交易之金額等，量處如主文所示之刑，而
      與緩刑要件未合，自無諭知緩刑之可能，併此敘明。
三、沒收
（一）按犯第4條至第9條、第12條、第13條或第14條第1項、第2
      項之罪者，其供犯罪所用之物，不問屬於犯罪行為人與否
      ，均沒收之，毒品危害防制條例第19條第1項定有明文。
      又供犯罪所用、犯罪預備之物或犯罪所生之物，屬於犯罪
      行為人者，得沒收之；但有特別規定者，前二項之沒收，
      於全部或一部不能沒收或不宜執行沒收時，追徵其價額，
      刑法第38條第2項、第4項亦有明文。次按依毒品危害防制
      條例第18條第1項前段之規定，應予沒收銷燬之毒品，以
      經查獲之第一、二級毒品為限。又毒品依其成癮性、濫用
      性及對社會危害性，共分為四級，上開條例並就製造、運
      輸、販賣、意圖販賣而持有、以非法方法使人施用、引誘
      他人施用及轉讓不同等級之毒品等行為，分別定其處罰。
      然鑑於第三、四級毒品均係管制藥品，特於同條例第11條
      之1明定無正當理由，不得擅自持有；第18條第1項後段復
      規定查獲之第三、四級毒品，無正當理由而擅自持有者，
      沒入銷燬之。從而，依同條例第18條第1項後段應沒入銷
      燬之毒品，專指查獲施用或持有之第三、四級毒品而言；
      倘係查獲製造、運輸、販賣、意圖販賣而持有、以非法方
      法使人施用、引誘他人施用或轉讓第三、四級毒品，既屬
      同條例相關法條明文規定處罰之犯罪行為，即非該條項應
      依行政程序沒入銷燬之範圍。又同條例第19條第1項所定
      「供犯罪所用或因犯罪所得之物」，係指犯第4條至第9條
      、第12條、第13條或第14條第1項、第2項之罪所用或所得
      之物，不包括毒品本身在內，是尚不得援用此項規定為第
      三、四級毒品之沒收依據。另參以毒品危害防制條例第19
      條之立法（修正）理由並說明：「一、為因應中華民國刑
      法修正，沒收為獨立之法律效果，爰修正原條文第一項，
      擴大沒收範圍，使犯第4條至第9條、第12條、第13條或第
      14條第1項、第2項之罪所用之物，不問是否屬於犯罪行為
      人所有，均應沒收之，以遏止相關犯罪之發生。二、刑法
      沒收章已無抵償之規定，而追徵為全部或一部不能沒收之
      執行方式，為避免司法實務對如何執行抵償之困擾，爰刪
      除原條文第一項後段全部或一部不能沒收之執行方式，回
      歸刑法沒收章之規定。三、原條文第一項犯罪所得之沒收
      ，與刑法沒收章相同，而無重複規範必要，爰刪除之…。
      」。從而，關於犯毒品危害防制條例第4條至第9條、第12
      條、第13條或第14條第1項、第2項之罪者，除「供犯罪所
      用之物（不問屬於犯罪行為人與否）」及「犯第4條之罪
      所使用之水、陸、空交通工具」，應各依修正後毒品危害
      防制條例第19條第1、2項規定沒收外，其餘部分及於於全
      部或一部不能沒收時之沒收規定，均應依刑法第38條之規
      定處理。
（二）經查：
    1.扣案如附表編號1所示之物，雖為第三級、第四級毒品，
      然既已用於販賣所用，即為毒品危害防制條例所明文規定
      處罰之犯罪行為，且為被告乙○○所有，業據被告乙○○於本
      院審理時所陳（見本院卷第200頁），揆諸前揭說明，該
      等毒品係不受法律保護之違禁物，均應依刑法第38條第1
      項之規定，於被告乙○○本案犯行項下諭知沒收。至扣案如
      附表編號2所示之毒品咖啡包，雖亦為被告乙○○所有，然
      係用於供作被告乙○○自行施用，且無證據證明與本案有關
      ，自無從於本案罪刑項下諭知沒收。
    2.又扣案如附表編號3所示、門號0000000000號IPHONE11手
      機1支為被告乙○○所有；附表編號4所示、門號0000000000
      號IPHONE6S手機1支為被告丁○○所有；附表編號5所示門號
      0000000000號IPHONE8PLUS手機1支為被告丙○○所有，並均
      為被告三人本案聯繫所用，而為本案犯行所用之物，業據
      被告三人陳述在卷（見本院卷第199頁至第200頁），爰依
      毒品危害防制條例第19條第1項之規定，於被告三人罪刑
      項下諭知沒收。
    3.本案就上開宣告之多數沒收，應依刑法第40條之2第1項規
      定，併執行之。
據上論斷，應依刑事訴訟法第299條第1項前段，毒品危害防制條
例第9條第3項、第4條第6項、第3項、第4項、第17條第2項、第1
9條第1項，刑法第11條前段、第28條、第25條第2項、第74條第1
項第1款、第2項第8款、第93條第1項第2款、第38條第1項，判決
如主文。
本案經檢察官陳祥薇提起公訴，檢察官李斌、甲○○到庭執行職務
。
中　　華　　民　　國　110 　　年　　11 　　月　　9　　日
                  刑事第十九庭  審判長法  官  李婉玉
                                      法  官  林雷安
                                      法  官  吳逸儒
以上正本證明與原本無異。                                如不服本判決應於收受判決後20日內向本院提出上訴書狀，並應敘述具體理由；其未敘述上訴理由者，應於上訴期間屆滿後20日內向本院補提理由書（均須按他造當事人之人數附繕本）「切勿逕送上級法院」。     
                                      書記官  陳俞君
中　　華　　民　　國　110 　　年　　11 　　月　　9　　日
附表
編號 扣案物名稱與數量 備註 1 毒品咖啡包20包 本案犯罪所用，應予宣告沒收。 2 毒品咖啡包3包 與本案無關，無從宣告沒收。 3 門號0000000000號IPHONE11手機1支 被告乙○○所有，本案所用之物，應予宣告沒收。 4 門號0000000000號IPHONE6S手機1支 被告丁○○所有，本案所用之物，應予宣告沒收。 5 門號0000000000號IPHONE8PLUS手機1支 被告丙○○所有，本案所用之物，應予宣告沒收。 
附錄論罪科刑法條
毒品危害防制條例第4條
製造、運輸、販賣第一級毒品者，處死刑或無期徒刑；處無期徒
刑者，得併科新臺幣三千萬元以下罰金。
製造、運輸、販賣第二級毒品者，處無期徒刑或十年以上有期徒
刑，得併科新臺幣一千五百萬元以下罰金。
製造、運輸、販賣第三級毒品者，處七年以上有期徒刑，得併科
新臺幣一千萬元以下罰金。
製造、運輸、販賣第四級毒品者，處五年以上十二年以下有期徒
刑，得併科新臺幣五百萬元以下罰金。
製造、運輸、販賣專供製造或施用毒品之器具者，處一年以上七
年以下有期徒刑，得併科新臺幣一百五十萬元以下罰金。
前五項之未遂犯罰之。

毒品危害防制條例第9條
成年人對未成年人販賣毒品或犯前三條之罪者，依各該條項規定
加重其刑至二分之一。
明知為懷胎婦女而對之販賣毒品或犯前三條之罪者，亦同。
犯前五條之罪而混合二種以上之毒品者，適用其中最高級別毒品
之法定刑，並加重其刑至二分之一。